---
title: "Relatório Beta"
author: "Jessica Evelin S. Damacena"
date: "11/11/2021"
output: html_document
---
```{r setup, include=FALSE}
knitr::opts_chunk$set(cache=TRUE)
```

```{r,include = FALSE}
source("D:/Programacão/EstudosFinancasR/GestaoRisco/calculandobetaemsegundoplano.R", encoding = 'UTF-8', echo=TRUE)
```

O CAPM mede o risco em termos de variância não diversificável e relaciona os retornos esperados a esta medida de risco. O risco não-diversificável para qualquer ativo é medido pelo seu beta, que pode ser utilizado para gerar um retorno esperado.

O beta da carteira de mercado é 1 (uma vez que $Cov_m=σ_m^2$) ativos que são mais arriscados que a média (usando esta medida de risco) terão betas mais do que 1, e ativos mais seguros do que a média terá betas menores do que 1. O ativo livre de risco terá um beta igual a zero.
 
O procedimento padrão para estimar betas é regredir os retornos sobre ações $(R_a)$ em comparação aos retornos de mercado $(R_a)$: 

  $R_a=a+βR_m$
 
Onde: 

  $a$ = ponto de interceptação da regressão
  
  $β$ = inclinação da regressão = Covariância $(R_a,R_m)/σ_m^2$
 
A inclinação da regressão corresponde ao beta da ação, e mede o grau de risco da mesma. O ponto de interceptação da regressão fornece uma medida simples de desempenho durante o período da regressão, relativo ao CAPM.
 
$R_a=a+βR_m$  : Equação de Regressão

$R_a=R_f+β(R_m-R_f)= R_f (1-β)+βR_m$  : CAPM
 
Assim, uma comparação do ponto de interceptação ($a$) com $R_f(1-β)$deve fornecer uma medida do desempenho da ação, pelo menos em relação ao CAPM. 
 
Se $a> R_f (1-β)$ : A ação apresentou desempenho superior ao do esperado durante o período de regressão;
 
Se $a= R_f (1-β)$ : A ação apresentou desempenho esperado durante o período de regressão;
 
Se $a> R_f (1-β)$ : A ação apresentou desempenho inferior ao do esperado durante o período de regressão.
 
A estatística útil final que emerge da regressão é o R ao Quadrado ($R^2$) da regressão. Embora a explicação estatística do $R^2$ seja a de que oferece uma medida da qualidade da adequabilidade da regressão, o raciocínio financeiro relativo ao $R^2$ é que ele fornece uma estimativa da proporção de risco (variância) de uma empresa que pode ser atribuída ao risco do mercado; o saldo (1 — $R^2$) pode ser atribuído a risco específico da empresa.

```{r}
data.inicial <- "2021-01-01"
data.final <- "2021-11-05"
periodos <- seq(15,150,15) # De 15 em 15 até chegar em 150 observacões
```

# Setor Energia
```{r, message=FALSE,warning=FALSE, eval=FALSE}
energia <- c("CPLE6.SA","TAEE3.SA","CMIG4.SA","EQTL3.SA","ENBR3.SA")
info.energia <- calcularbetasetores(energia)

betas.energia <- info.energia[[1]]
alfa.energia <- info.energia[[2]]
r2.energia <- info.energia[[3]]
retornoAcum.energia <- info.energia[[4]]
datas = as.Date(row.names(info.energia$RetornosAcumulados))
```

## Gráficos

```{r}
plot(
  datas,
  retornoAcum.energia[[1]],
  type = "l",
  main = "Retornos Acumulados",
  xlab = "Datas",
  ylab = "%",
  col = "black",
  xlim = c(min(datas), max(datas)),
  ylim = c(min(retornoAcum.energia), max(retornoAcum.energia)),
  lwd = 3
) 

lines(datas, retornoAcum.energia[[2]], col="orange", type="l", lwd = 2) 
lines(datas, retornoAcum.energia[[3]], col="purple", type="l", lwd = 2) 
lines(datas, retornoAcum.energia[[4]], col="green", type="l", lwd = 2) 
lines(datas, retornoAcum.energia[[5]], col="red", type="l", lwd = 2) 
lines(datas, retornoAcum.energia[[6]], col="blue", type="l", lwd = 2) 

legend("topleft",
       c("IBOVESPA", energia),
       fill=c("black","orange","purple", "green", "red", "blue"))
```

```{r}
betas.energia$Betas
```

```{r}
datas = as.Date(row.names(betas.energia$RetornosAcumulados))
be1 = betas.energia$Betas[[1]]
be2 = betas.energia$Betas[[2]]
be3 = betas.energia$Betas[[3]]
be4 = betas.energia$Betas[[4]]
be5 = betas.energia$Betas[[5]]

plot(
  periodos,
  type = "l",
  main = "Betas",
  xlab = "ano",
  ylab = "Taxa de ocupação %",
  col = "black",
  xlim = c(min(periodos), max(periodos)),
  ylim = c(min(min(betas.energia$Betas)), max(betas.energia$Betas)),
  lwd = 3
) 

lines(periodos, be1 , col="orange", type="l", lwd = 2) 
lines(periodos, be2 , col="purple", type="l", lwd = 2) 
lines(periodos, be3 , col="green", type="l", lwd = 2) 
lines(periodos, be4 , col="red", type="l", lwd = 2) 
lines(periodos, be5 , col="blue", type="l", lwd = 2) 

legend("topleft",
       c("IBOVESPA", energia),
       fill=c("black","orange","purple", "green", "red", "blue"))
```


```{r}
betas.energia$Interceptos
```

```{r}
betas.energia$R2s
```





